臺灣臺北地方法院刑事判決　　　　　　　　　　　　　九十三年度重訴字第二三號
　　公　訴　人　臺灣臺北地方法院檢察署檢察官
　　被　　　告　甲○○
　　選任辯護人　張振興律師
右列被告因殺人等案件，經檢察官提起公訴（九十三年度偵字第七０００號），本院
判決如左：
    主  文
甲○○未經許可，持有手槍，處有期徒刑玖年，併科罰金新臺幣陸拾萬元，罰金部分
如易服勞役，以罰金總額與六個月之日數比例折算；扣案奧地利GLOCK制式19型手槍
壹支（含彈匣壹個，槍枝管制號碼0000000000）、制式JERICH0941沙漠之鷹手槍壹支
（含彈匣壹個，槍枝管制號碼0000000000）、仿PIETRO BERETTA改造手槍壹支（含彈
匣壹個，槍枝管制號碼000000000）及９ｍｍ制式子彈壹拾陸顆均沒收。又因過失致
人於死，處有期徒刑壹年捌月。應執行有期徒刑拾年陸月，併科罰金新臺幣陸拾萬元
，罰金部分如易服勞役，以罰金總額與六個月之日數比例折算；扣案奧地利GLOCK制
式19型手槍壹支（含彈匣壹個，槍枝管制號碼0000000000）、制式JERICH0941沙漠之
鷹手槍壹支（含彈匣壹個，槍枝管制號碼0000000000）、仿PIETRO BERETTA改造手槍
壹支（含彈匣壹個，槍枝管制號碼000000000）及９ｍｍ制式子彈壹拾陸顆均沒收。
被訴恐嚇危害安全及恐嚇公眾罪部分均無罪。
    事  實
一、甲○○明知可發射子彈具殺傷力之制式、改造手槍及子彈均屬槍砲彈藥刀械管制
    條例列管之槍彈，未經主管機關許可不得持有、寄藏，竟於民國九十一年十二月
    間某日，在台中市○○路與文心路口加油站與「金錢豹ＫＴＶ酒店」中間之路旁
    由蔡岳甫（已歿）交付制式JERICH0941沙漠之鷹手槍壹支（含彈匣一個，槍枝管
    制號碼0000000000）、仿PIETRO BERETTA改造手槍壹支（含彈匣一個，槍枝管制
    號碼000000000）及奧地利GLOCK制式19型手槍壹支（含彈匣一個，槍枝管制號碼
    0000000000），具殺傷力之子彈三十顆（其中五顆甲○○於台中市○○路擊發，
    一顆於台北市○○○路○段雅宴ＰＵＢ擊發，四顆於忠孝東路四段錢櫃ＫＴＶ內
    擊發，另十九顆經鑑定係９ｍｍ制式子彈，一顆係９ｍｍ直徑之土造子彈經擊發
    具殺傷力），並將前開槍彈藏置於台北市○○○路一九一號十四樓住處內，而無
    故持有具有殺傷力之制式、改造手槍及子彈。
二、甲○○於九十三年二月十五日五時許，與乙○○（綽號阿弟）、劉家維（綽號白
    兔）、張鴻民（綽號高明）及黃義斌等人在台北市內湖區哈啦影城ＫＴＶ飲酒唱
    歌，適陳以明（綽號阿明）打電話給甲○○，告知其與何憶軒（綽號河豚）發生
    打架爭執，甲○○乃約陳以明至台北市○○○路環亞錢櫃ＫＴＶ店見面，旋甲○○即與乙○○、劉家維、張鴻民四人共乘一部計程車至環亞錢櫃ＫＴＶ店前與陳
    以明會面，斯時並有王建國（綽號建國）在場，隨即六人又分乘二部計程車前往
    台北市大安區○○○路○段錢櫃ＫＴＶＳＯＧＯ店，當日六時許扺達錢櫃ＫＴＶ
    　ＳＯＧＯ店，六人一起進入二○三包廂飲酒唱歌，嗣何憶軒（綽號河豚）也來
    到該二○三包廂，詎何憶軒到場後又與陳以明發生口角，甲○○為排解陳以明與
    何憶軒之嫌隙爭執，竟持隨身攜帶之上開奧地利GLOCK制式19型手槍朝該包廂天
    花板之空調送風口擊發一槍以壓制兩人之爭吵，嗣甲○○表示欲離開，然旋即又
    改　變心意，於同日八時許與上開六人轉往該店七○七號包廂內繼續飲酒唱歌，
    因陳以明與何憶軒再度發生爭吵，甲○○認兩人太不給面子，遂又持上開手槍朝
    天花板再開一槍，此時王建國欲阻止甲○○繼續開槍，二人拉扯間甲○○再度朝
    天花　板擊發一槍，同日十時許，陳以明與何憶軒又起爭執，甲○○即叫何憶軒
    坐到陳以明身旁，持上開手槍至約兩人頭耳部之高度（離地一一○公分至一○○
    公分之間），於兩人臉頰前（離牆水平距離約三十公分）擊發之，並對何憶軒和
    陳以明二人表示：「你們兩個是好了沒有。」等語，詎該發子彈穿越該七○七包
    廂與七○六包廂之隔間牆後（彈道射入口位於七○七包廂與七○六包廂間牆面，
    距地面高度九十一公分（彈道仰角二十度），適丙○○於七○六包廂內以背對牆
    壁方式坐於沙發上，前揭子彈遂由丙○○，前揭子彈遂由丙○○背部（由頭頂下
    量五十三公分，距脊椎中線五‧五公分，及第十根肋骨）偏下斜射入，貫穿左橫
    隔而致死。
三、甲○○所擊發的彈殼由陳以明撿起後交予乙○○。並由張鴻民將甲○○所持有之
　　奧地利GLOCK制式19型手槍（含彈匣，內尚有四顆制式子彈）及先前已擊發後遺
    留之兩顆彈殼交予乙○○，嗣甲○○等人因聽聞隔壁包廂出事即先行離去。乙○○將三發彈殼藏匿於該七○七包廂廁所內後，明知上開手槍具有殺傷力仍基於持
    有之意思，將上開手槍（含彈匣內四顆具殺傷力之制式子彈）插於腰間後離開包
    廂，後與甲○○等四人於電梯內碰面，亦未再交付予甲○○或其他人，嗣出電梯
    口時遭警方攔檢，而查獲並扣得上開奧地利GLOCK制式19型手槍（含彈匣）及制
    式子彈四發，甲○○則趁隙逃逸（乙○○所涉未經許可持有槍、彈部分另行審結
    ）。
四、後經檢警多方追捕，方於九十三年四月九日二十二時四十三分，在高雄市○○○
　　路三五三號香格里拉酒店二樓K5包箱內捕獲甲○○，並經甲○○帶同返回其台北
    市○○○路一九一號十四樓住處，於翌日上午十時許，在其住處太平梯轉彎處取
  　出右揭制式JERICH0941沙漠之鷹手槍一支（含彈匣）、仿PIETRO BERETTA改造手
    槍一支（含彈匣），具殺傷力之子彈十六顆（十五顆為制式子彈，一顆為土造子
    彈）。
五、案經台北市政府警察局大安分局報請臺灣臺北地方法院檢察署檢察官偵查起訴。
　　理　由
一、認定犯罪事實所憑之證據及理由：
（一）被告於警訊、偵查及本院審理中均自白（見第七○○○號偵查卷第三百零九頁
      至第三百十八頁、第五百六十九頁、第五百七十頁、第五百九十七頁至第六百
      零八頁及本院審判筆錄）。
（二）共同被告乙○○於警訊、偵查中先後供述被告於錢櫃ＫＴＶＳＯＧＯ店二○三
      包廂內，為排解陳以明與何憶軒之嫌隙爭執，竟持上開奧地利GLOCK制式19型
      手槍朝該包廂天花板之空調送風口擊發一槍，嗣在該店七○七號包廂內，又擊
      發三槍，最後一槍並以持槍位置在陳以明與何憶軒二人中間約頭耳部之高度擊
      發，該發子彈穿越該七○七包廂與七○六包廂之隔間牆後，射入七○六包廂內
      之事實（見第七○○○號偵查卷第三十頁至第三十三頁、見第三九六八號偵查
      卷第五十五頁至第五十八頁）。
（三）證人王建國、張鴻民、陳以明、何憶軒及劉家維分別於警訊中證述被告於錢櫃
      ＫＴＶＳＯＧＯ店七○七包廂內，為排解陳以明與何憶軒之嫌隙爭執，竟持上
      開奧地利GLOCK制式19型手槍朝該包廂天花板擊發二槍後，並再持槍至陳以明
      與何憶軒二人中間約頭耳部之高度擊發一槍，該發子彈穿越該七○七包
　　　廂與七○六包廂之隔間牆後，擊中以背對牆壁方式坐於七○六包廂內之丙○○
  　　，致丙○○死亡之事實（見第七○○○號偵查卷第四百零二頁至第四百三十七
    　頁）。
（四）證人陳俊升、陳建富、林岳鋒、李憲榮、吳靖玫、劉嘉燕分別於警訊中證述丙○○在錢櫃ＫＴＶＳＯＧＯ店七○六包廂內被槍擊死亡，且子彈是從該店七○
      七包廂內所擊發，穿透包廂間的隔板所致之事實（見第七○○○號偵查卷第三
      十五頁至第四十頁、第四十四頁至第四十八頁）。
（五）內政部警政署刑事警察局九十三年二月二十日刑鑑字第○九三○○三七○一六
      號槍彈鑑定書可以證明自死者丙○○體內取出之彈頭確係由被告所持有之上開
      奧地利GLOCK制式19型手槍所擊發，且經警自乙○○身上所扣得之開奧地利GLO
      CK制式19型手槍（含彈匣）及制式子彈四發，均具殺傷力（見第七○○○號偵
      查卷第七十六頁至第八十八頁）。
（六）內政部警政署刑事警察局九十三年四月二十一日刑鑑字第○九三○○八三一九
      五號槍彈鑑定書可以證明自被告台北市○○○路住處取出之制式JERICH0941沙
      漠之鷹手槍一支（含彈匣）、仿PIETRO BERETTA改造手槍一支（含彈匣），及
      子彈十六顆，均具殺傷力（見同上偵查卷第五百八十八頁至第五百九十四頁）
      。
（七）復有扣案奧地利GLOCK制式19型手槍一支（含彈匣）及制式子彈四發，制式JER
      ICH0941沙漠之鷹手槍一支（含彈匣）、仿PIETRO BERETTA改造手槍一支（含
      彈匣）及子彈十六顆，刑事鑑識中心臺北市政府警察局大安分局轄內丙○○命
　　　案勘查採證報告（案件編號00000000000）及採證報告內所附之照
  　　片簿（一）（二），被告帶同警方人員至台北市○○○路住處取出制式JERICH
    　0941沙漠之鷹手槍一支（含彈匣）、仿PIETRO BERETTA改造手槍一支（含彈匣
      ），具殺傷力之子彈十六顆（十五顆為制式子彈，一顆為土造子彈）之現場照
　　　片二十五張，臺北市政府警察局大安分局轄內丙○○命案現場模報告，國防部
 　　 高等軍事法院檢察署國軍法醫中心（九三）國軍醫鑑字第○二號鑑定書，國防
   　 部北部地方軍事法院檢察署九十三年勘字第四號相驗屍體證明書等（見第七○○○號偵查卷第一○二頁至第一六四頁、第一百六十五頁至第二百八十九頁、
      第五百四十一頁至第五百四十三頁、第五百四十六頁、第五百四十七頁、第六
      百二十八頁至第六百三十三頁、國防部北部地方軍事法院檢察署九十三年勘字
    　第四號相驗案件卷宗第四十頁至第五十頁）可資佐證，足證被告自白與事實相
      符，本件事證明確，被告犯行堪以認定。
二、對於選任辯護人辯論意旨本院之判斷：
    按刑法上之故意，分直接故意（確定故意）與間接故意（不確定故意），「行為
　　人對於構成犯罪之事實，明知並有意使其發生者」為直接故意。「行為人對於構
  　成犯罪之事實，預見其發生而其發生並不違背其本意者」為間接故意。而間接故
    意與有認識的過失（又稱疏虞過失）之區別，二者對構成犯罪之事實雖均預見其
    能發生，但前者對其發生並不違背其本意，後者則確信其不發生。三者概念並不
  　相同，適用時應詳予區分（最高法院87年度台上字第2716號裁判可資參照）。而
    行為人有無犯罪之故意，乃個人內在之心理狀態，惟有從行為人之外在表徵及其
    行為時之客觀情況，依經驗法則審慎判斷，方能發現真實（最高法院88年度台上
    字第1421號裁判可資參照）。本案被告甲○○與被害人丙○○於本件槍擊發生前
    彼此並不相識，顯無任何仇怨嫌隙，亦無任何利害關係，是被告對於殺害被害人
    之犯罪事實，當無明知及有意使其發生之動機，且被告於當日凌晨零時許即開始
    飲酒唱歌，至當日凌晨六時許始又進入台北市大安區○○○路○段錢櫃ＫＴＶＳ
    ＯＧＯ店二○三包廂內繼續飲酒，於二○三包廂內開了一槍後，又轉入該店七○
    七包廂內繼續飲酒，在七○七包廂內計開三槍，前三槍均朝天花板射擊，於開第
    四槍（即最後一槍，造成丙○○死亡之那一槍）時已是當日上午十時許（並非蒞
    庭檢察官論告書所稱之凌晨零時許，ＫＴＶ店內人潮最多的時候），被告已連續
    飲酒十個小時，應已有醉意，且與七位友人在ＫＴＶ包廂內飲酒唱歌，杯觥交錯
    間，又為排解陳以明、何憶軒之糾紛，在ＫＴＶ包廂內與外界隔離之環境中，尚
    難遽認被告有明知七○六包廂內也有客人在消費，且又恰巧有人坐在該子彈射入
    口之位置，而仍予開槍射殺之故意，亦即被告無殺害被害人之直接故意甚明。次
    查，被告所開之三槍均朝天花板射擊，已見其無殺害他人生命之意思，第四槍雖
    持上開手槍至何憶軒、陳以明之間頭耳部之高度（離地一一○公分至一○○公分
    之間），以彈道仰角二十度之角度射擊，致造成被害人之死亡，惟此並非確定發
    生，亦即以離地一一○公分至一○○公分之高度，以彈道仰角二十度之角度向地
    面射擊，並不必然會發生致人死傷之結果，如前所述，當時被告已連續飲酒十個
    小時，應已有醉意，又在ＫＴＶ包廂內與外界隔離之環境中，且當時已是早上十
    時許，ＫＴＶ店內人潮較稀疏的時候，實難認被告於擊發第四槍時，能預見到隔
    壁七○六包廂內必有客人在消費，且又恰巧有人坐在該子彈射入口之位置，而必
    然發生被害人死亡之結果，再者，被告主觀上是在嚇阻何憶軒、陳以明二人之爭
    吵，縱使退萬步言，被告既與丙○○素昧平生，設其能預見該第四槍之擊發將造
    成丙○○之死亡，其將因此遭到刑事責任之追訴及民事責任之求償，衡諸常情，
    當非被告所願見，亦即該第四槍之擊發而將造成丙○○之死亡，應非被告之本意
    ，公訴人謂被告此部分所為應構成不確定殺人犯行云云，僅為臆測之詞，並不能
    舉證證明被告確有此主觀心態，是應以被告選任辯護人辯論意旨主張之被告此部
    分犯行應成立刑法第二百七十六條第一項之過失致人於死罪為可採。
三、論罪科刑之理由：
（一）核被告未經許可持有手槍、可發射子彈具有殺傷力之改造手槍及子彈之行為，
      係犯槍砲彈藥刀械管制條例第七條第四項、同條例第十一條第四項及第十二條
      第四項之未經許可持有手槍、可發射子彈具有殺傷力之改造手槍及子彈罪。又
      被告係以一行為同時未經許可持有手槍、可發射子彈具有殺傷力之改造手槍及
      子彈而觸犯數罪名，應依想像競合之例論以一情節較重之未經許可持有手槍罪
      。又被告於台北市○○○路○段錢櫃ＫＴＶＳＯＧＯ店七○七包廂內開槍致七
      ○六包廂內之丙○○死亡，如前所述，應係犯刑法第二百七十六條第一項之過
      失致死罪，公訴人認被告此部分所為係犯同法第二百七十一條第一項之殺人罪
      ，起訴法條，尚有未洽，應予變更。被告所犯上開二罪，犯意各別、行為亦殊
      ，應予分論併罰。
（二）審酌被告素行不良，平日擁槍自重，又在公眾場所任意開槍，行徑猖狂，對社
      會治安潛藏高度危險性，並造成被害人之死亡，致受害家屬承受莫大苦痛，犯
      罪後又未與被害家屬達成和解賠償損失等一切情狀，判處如主文所示之刑，罰
      金部分並諭知易服勞役之折算標準，及定其應執行刑。以示懲儆。
（三）扣案奧地利GLOCK制式19型手槍壹支（含彈匣壹個，槍枝管制號碼0000000000
      ）制式JERICH0941沙漠之鷹手槍壹支（含彈匣壹個，槍枝管制號碼0000000000
      ）、仿PIETRO BERETTA改造手槍壹支（含彈匣壹個，槍枝管制號碼000000000
      ）及９ｍｍ制式子彈壹拾陸顆，均屬違禁物，應均依刑法第三十八條第一項第
      一款規定宣告沒收。至送鑑定時試射之９ｍｍ制式子彈三顆及土造子彈一顆，
　　　，已經鑑驗時試射擊發而失違禁物之性質，緩不併為諭知沒收。
四、對於其餘公訴事實之判斷：
（一）公訴意旨另以：甲○○於九十二年八月十九日凌晨一時許，因蔡岳甫與「一統
      徵信社」之糾紛，竟基於使他人心生懼怖之意思，在台中市○○路「一統徵信
　　　社」外，持上開奧地利GLOCK制式19型手槍朝該社內開五槍，致生恐懼於「一
  　　統徵信社」之員工。另基於恐嚇於公眾之不確定故意，於九十二年間某時在台
　　　北市○○○路○段與延吉街口之「雅宴」ＰＵＢ一樓外，持上開奧地利GLOCK
  　　制式19型手槍朝天空開一槍，足生恐懼於不特定之公眾。因認被告另涉犯刑法
    　第三百零五條之恐嚇危害安全罪嫌及同法第一百五十一條之恐嚇公眾罪嫌。
（二）按犯罪事實應依證據認定之，無證據不得認定犯罪事實，又不能證明被告犯罪
      或其行為不罰者，應諭知無罪之判決，刑事訴訟法第一百五十四條第二項、第
      三百零一條第一項分別定有明文。又刑事訴訟法第一百五十六條第二項規定，
      被告雖經自白，仍應調查其他必要之證據，以察其是否與事實相符。立法目的
　　　乃欲以補強證據擔保自白之真實性；亦即以補強證據之存在，藉之限制自白在
  　　證據上之價值。而所謂補強證據，則指除該自白本身外，其他足資以證明自白
　　　之犯罪事實確具有相當程度真實性之證據而言。雖其所補強者，非以事實之全
  　　部為必要，但亦須因補強證據與自白之相互利用，而足使犯罪事實獲得確信者
　　　，始足當之（最高法院74年台覆字第10號判例可資參照）。而依法治國家之刑
  　　事訴訟原則，檢察官除提起公訴外，尚須維持公訴，負有說服責任，其舉證責
    　任之目的，係在充分證明被告確有如公訴所指之犯罪事實，從而其舉證責任應
      存在於刑事訴訟程序之全程，且於舉證不足以使法院產生有罪之確信時，為終
      局的舉證責任未盡，是故，於公訴程序，用以證明犯罪事實之證據之蒐集、提
      出、及說服之責任，在於檢察官，刑事訴訟法第一百六十一條第一項規定檢察
      官就被告犯罪事實，應負舉證責任，並指出證明之方法，即明示其旨；至於修
      正前刑事訴訟法第一百六十三條第一項及修正後刑事訴訟法第一百六十三條第
      二項關於法院調查證據之規定，乃指法院應於訴訟當事人舉證之範圍內，依職
      權或聲請，循刑事訴訟法第一百六十四條以下關於證據調查之程序及方法而為
      調查，以將檢察官及其他當事人之舉證轉換為法院之證據認知，究明證據之證
      據能力與證明力，非謂法院得逾越公正第三者地位，代檢察官蒐集證據，否則
      不啻破壞訴訟三方關係，衍生由法院證明被告犯罪，或檢察官與法院協同證明
      被告犯罪等嚴重悖反法治國家原則之結果，影響人民對於法院中立客觀之信賴
      ，最高法院八十七年臺非字第一號判決謂：「按法院固應依職權調查證據，但
      並無蒐集證據之義務。刑事訴訟法第三百七十九條第十款規定應於審判期日調
      查之證據而未予調查之違法，解釋上應不包括蒐集證據在內，其調查之範圍，
      以審判中案內所存在之一切證據為限，案內所不存在之證據，即不能責令法院
      為發現真實，應依職權從各方面詳加蒐集、調查。」，即宣示相同意旨，可供
      參考。
（三）公訴人認被告另涉犯刑法第三百零五條之恐嚇危害安全罪嫌及同法第一百五十
      一條之恐嚇公眾罪嫌，惟此部分犯罪事實僅有被告之自白，此外，並無其他補
      強證據足以擔保被告此部分自白之真實性，雖另有上開奧地利GLOCK制式19型
      手槍扣案可稽，然此僅能補強被告所自白之未經許可持有手槍之犯罪事實，被
      告究否有於上開時、地，以加害生命、身體、財產等事，恐嚇「一統徵信社」
      之員工？該徵信社之員工是否確知有此槍擊事件？是否因之而心生恐懼？既無
      「一統徵信社」任何員工之指訴，亦無其他相關事證可資佐證（如現場照片、
      警方之搜證經過、該徵信社遭槍擊後現場被破壞及所受損失之情形等），又被
      告固自白於九十二年間某時，持上開奧地利GLOCK制式19型手槍，在台北市○○○路○段與延吉街口之「雅宴」ＰＵＢ一樓外，朝天空開一槍，惟被告於本
  　　院審理時又稱當時現場並無人（見本院審判筆錄），是當時是否確有不特定之
    　多數人在場？被告是否確出於恐嚇公眾之意思？又係以何將來欲加害之事通知
      於公眾，使公眾生畏怖之心？又確否因被告之恐嚇，致生任何危險與實害於公
      眾之安寧？亦不見有任何被害人之指訴，或檢察官提出任何證據以擔保被告自
      白具有相當程度之真實性，既無其他補強證據足資證明被告自白之犯罪事實確
      具有相當程度之真實性，而足使犯罪事實獲得確信，揆諸前揭說明，自應為被
      告此部分犯罪事實無罪之諭知。
五、適用法條：
（一）程序法方面：刑事訴訟法第二百九十九條第一項前段、第三百條、第三百零一
      條第一項。　　　　　　　　　　　　　　　　　　　　　　　　　　　　，
（二）實體法方面：槍砲彈藥刀械管制條例第七條第四項、第十一條第四項、第十二
      條第四項，刑法第二百七十六條第一項、第五十五條、第四十二條第三項、第
      五十一條第五款、第十款、第三十八條第一項第一款，罰金罰鍰提高標準條例
      第二條，現行法規所定貨幣單位折算新台幣條例第二條。
本案經檢察官賴淑芬到庭執行職務
中　　　華　　　民　　　國　　九十三　　年　　　八　　　月　　二十三　　日
                                      臺灣臺北地方法院刑事第二庭
                                         審判長法  官  吳孟良
                                               法  官  傅中樂
                                               法  官  楊代華
右正本證明與原本無異。
如不服本判決，應於判決送達後十日內，向本院提出上訴狀。
                                               書記官  彭雅惠
中　　　華　　　民　　　國　　九十三　　年　　　八　　　月　　二十三　　日
附錄本案論罪科刑法條全文：
槍砲彈藥刀械管制條例第七條
槍砲彈藥刀械管制條例第十一條
未經許可，製造、販賣或運輸第四條第一項第一款所稱其他可發射金屬或子彈具有殺
傷力之各式槍砲者，處五年以上有期徒刑，併科新臺幣一千萬元以下罰金。
未經許可，轉讓、出租或出借前項所列槍砲者，處三年以上十年以下有期徒刑，併科
新臺幣七百萬元以下罰金。
意圖供自己或他人犯罪之用，而犯前二項之罪者，處無期徒刑或七年以上有期徒刑，
併科新臺幣一千萬元以下罰金。
未經許可，持有、寄藏或意圖販賣而陳列第一項所列槍砲者，處一年以上七年以下有
期徒刑，併科新臺幣七百萬元以下罰金。
第一項至第三項之未遂犯罰之。
槍砲彈藥刀械管制條例第十二條
未經許可，製造、販賣或運輸子彈者，處一年以上七年以下有期徒刑，併科新台幣五
百萬元以下罰金。
未經許可，轉讓、出租或出借子彈者，處六月以上五年以下有期徒刑，併科新台幣三
百萬元以下罰金。
意圖供自己或他人犯罪之用，而犯前二項之罪者，處三年以上十年以下有期徒刑，併
科新台幣七百萬元以下罰金。
未經許可，持有、寄藏或意圖販賣而陳列子彈者，處五年以下有期徒刑，併科新台幣
三百萬元以下罰金。
第一項至第三項之未遂犯罰之。
刑法第二百七十六條第一項
